臺灣高雄地方法院刑事判決　　　　　　　99年度訴字第1591號
公　訴　人　臺灣高雄地方法院檢察署檢察官
被　　　告　莊崇德
選任辯護人　柳聰賢律師
上列被告因毒品危害防制條例案件，經檢察官提起公訴（98年度
偵字第35183 號），本院判決如下：
    主  文
莊崇德販賣第三級毒品，處有期徒刑貳年捌月，未扣案之販賣第
三級毒品所得新臺幣伍佰元沒收之，如全部或一部不能沒收時，
以其財產抵償之，扣案之第三級毒品愷他命壹包（驗前淨重肆點
捌伍肆公克，驗後淨重肆點捌肆肆公克）沒收之。
    事  實
一、莊崇德前因強盜案件，經本院以91年度訴字第3564號判處有
    期徒刑7 年2 月確定，於民國96年2 月16日假釋出監，並於
    98 年12 月3 日假釋期滿（未構成累犯）。莊崇德明知愷他
    命（Ketamine，俗稱K 他命）係毒品危害防制條例第2 條第
    2 項第3 款所明定之第三級毒品，未經許可不得販賣及持有
    ，竟意圖營利，基於販賣第三級毒品愷他命之犯意，於民國
    98年6 月4 日20時許，由蔡佳樺以其持有之0000000000號電
    話與莊崇德所有持有之0000000000號電話聯絡後，雙方相約
    在高雄市○○區○○路75號「瑞谷飯店」外，莊崇德於同日
    21時30分許駕駛8816 -HN號自小客車，前往上開約定之地點
    ，於該車內，以新臺幣（下同）500 元之代價，販賣第三級
    毒品愷他命1 包予蔡佳樺。嗣交易完成後，蔡佳樺即經警盤
    查，當場扣得第三級毒品愷他命1 包（為白色結晶粉末，驗
    前淨重4.854 公克、驗後淨重4.844 公克），始循線查獲上
    情。
二、案經高雄市政府警察局移請臺灣高雄地方法院檢察署檢察官
    偵查起訴。
    理  由
一、按被告以外之人於審判外之陳述，雖不符刑事訴訟法第159
    條之1 至第159 條之4 之規定，而經當事人於審判程序同意
    作為證據，法院審酌該言詞陳述或書面陳述作成時之情況，
    認為適當者，亦得為證據。當事人、代理人或辯護人於法院
    調查證據時，知有第159 條第1 項不得為證據之情形，而未
    於言詞辯論終結前聲明異議者，視為有前項之同意，同法第
    159 條之5 第1 、2 項分別定有明文。本判決所引用之傳聞
    證據，當事人及辯護人迄未於本案言詞辯論終結前聲明異議
    ，依前開法條之規定，視為當事人已同意援引作為證據，且
    經本院審酌該等言詞陳述或書面陳述作成時之情況及證據取
    得過程等節，認為適當，可以作為認定事實之依據。
二、經查：
  (一)警方因於98年6 月4 日20時6 分對被告所持用之000000000
    0 號行動電話進行通訊監察時，聽聞被告與蔡佳樺所持用之
    0000000000號行動電話間之對話：「蔡：你可以那個，就是
    我朋友。莊：你朋友怎樣借錢。蔡：對阿，借伍佰。莊：伍
    佰喔，晚一點....。蔡：我在「瑞谷」，一樣今天你過來的
    這裡」；於同日20時43分對話：「莊：你朋友要一千喔..我
    怕不夠。蔡：不然我朋友伍佰就好了，因我今天跟你借錢還
    有剩」等疑似販賣毒品之用語，故在被告當時高雄市楠梓區
    ○○○街2 號住處外跟監，發現被告駕駛8816-KN 號自小客
    車外出前往上開通訊監察約定之地點「瑞谷飯店」外，蔡佳
    樺隨即上車，嗣待蔡佳樺下車後，警方旋對蔡佳樺實施盤查
    ，當場自蔡佳樺身上起獲白色結晶粉末1 包，有本院98年聲
    監字第000840號通訊監察書（本院卷第26頁）、0000000000
    號通訊監察譯文（本院卷第36頁）、跟監照片12張（警卷第
    55 、56 頁）在卷可稽，另有自蔡佳樺身上所查獲之白色結
    晶粉末1 包（驗前淨重4.854 公克，驗後淨重4.844 公克）
    扣案可佐，應堪信為真實。又扣案之白色結晶粉末送驗後，
    為第三級毒品愷他命，有高雄市立凱旋醫院高市凱醫驗字第
    13456 號濫用藥物成品檢驗鑑定書1 紙在卷足參，亦堪認定
    。
  (二)次查，被告迭於偵查中、本院審理中自承其曾於事實欄所載
    時、地販賣500 元愷他命予蔡佳樺等語（見偵卷第24頁、本
    院卷第50、60頁）。核與證人蔡佳樺於警詢中證稱：我身上
    所查扣之愷他命是於98年6 月4 日約21時30分許向莊崇德所
    購買，我打電話向他表示想睡覺且頭在痛，後來我們就約在
    瑞谷飯店對面交易等語（見本院卷第42頁）；於98年6 月5
    日偵查中證稱：我朋友介紹的人來飯店接我，他開一台車子
    停在飯店對面，我上車後我說要5 克500 元，我拿500 元給
    他，他就拿愷他命給我等語（見他字卷第4 頁）相契，而前
    揭扣案之第三級毒品愷他命1 包驗前淨重為4.854 公克、驗
    後淨重為4.844 公克，與蔡佳樺供述購買之重量相符；另勾
    稽被告自承前開通訊監察譯文中所謂借500 即為蔡佳樺要求
    幫他買愷他命之意思，互核與被告供述及蔡佳樺前開證述一
    致，足見被告上開自白核與事實相符，應可採信。
  (三)末查，證人蔡佳樺於警詢中證稱：伊是以1,500 元向莊崇德
    購買愷他命等語（見本院卷第42頁），然此部份證詞與渠二
    人當時之通話約定交易金額內容並不相符，不足採信；另證
    人蔡佳樺雖於98年12月11日偵查中改證稱：98年6 月4 日當
    天下午我有上一個人的汽車買愷他命，我要買海洛因，愷他
    命是送我使用，我給500 元是要買海洛因，但是他沒有給我
    等語（見偵卷第39頁）。然蔡佳樺此次證述，對於當初係購
    買愷他命或海洛因證述已前後不一，有所矛盾，非無疑義，
    並參以蔡佳樺於先前警詢、偵查中均未提及海洛因乙事，且
    如前(二)所述，於98年6 月4 日警方監聽蔡佳樺與被告已約定
    交易物品、金額、地點完成後，即自被告住處跟監到瑞谷飯
    店，待兩人交易完成，旋即盤查蔡佳樺起出剛交易完成之愷
    他命，益見被告與蔡佳樺當次交易內容應為查扣之愷他命至
    明，則蔡佳樺於98年12月11日偵查中改證稱係為買海洛因，
    當天無交易成功等語，與事證未合，難以採信。
三、查第三級毒品愷他命物稀價昂，取得不易，長期以來政府為
    杜絕毒品之氾濫，對於查緝施用及販賣毒品之工作，無不嚴
    加執行，販賣毒品罪又係重罪，設若無利可圖，衡情一般持
    有毒品之人當無甘冒交易過程經查獲之風險，而輕易將所持
    有之第三級毒品愷他命無償交付他人之理。被告與證人蔡佳
    樺非親非故，更無不計風險平白無故售予上開第三級毒品之
    可能性，況被告自承該愷他命係其以500 元向姓名年籍不詳
    綽號「長腳」之男子購買後，自己先施用部分，剩餘方賣予
    蔡佳樺等語（見本院卷第67頁），益證被告本案出售第三級
    愷他命予蔡佳樺享有差額利益，顯有營利之意圖，應堪認定
    。綜上，本案事證明確，被告犯行堪以認定，應依法論科。
四、核被告所為，係犯毒品危害防制條例第4 條第3 項販賣第三
    級毒品罪（被告所販賣第三級毒品愷他命之數量驗前淨重為
    4.854 公克、驗後淨重4.844 為公克，未逾20公克，而無毒
    品危害防制條例第11條第3 項持有第三級毒品罪之適用，故
    無販賣前持有高低度行為之吸收關係）。被告所犯上開販賣
    第三級毒品愷他命之犯行，因被告於偵查及審判中均已自白
    （見偵卷第25頁、本院卷第50頁），合於毒品危害防制條例
    第17條第2 項減輕其刑之要件，爰依該條項規定，減輕其刑
    。爰審酌被告有事實欄所載之前科，有臺灣高等法院前案紀
    錄表在卷可佐，被告於假釋期間竟未深自警惕，仍藉交易毒
    品予他人牟取利益，助長毒品氾濫，危害社會情節非輕，惟
    事後能坦承犯行，尚具悔意，且酌以被告所販售之數量非鉅
    ，所得亦僅有500 元，及其犯罪動機、目的、手段、生活狀
    況、智識程度等一切情狀，量處如主文所示之刑，以資懲儆
    。
  (四)被告販賣第三級毒品愷他命予蔡佳樺所得500 元雖未扣案，
    仍應依毒品危害防制條例第19條第1 項宣告沒收，如全部或
    一部不能沒收時，以其財產抵償之；扣案之白色結晶粉末1
    包（驗前淨重4.854 公克，驗後淨重4.844 公克) ，經高雄
    市立凱旋醫院檢驗結果，係第三級毒品愷他命，為違禁物，
    爰依刑法第38條第1 項第1 款宣告沒收；至於鑑驗耗損部分
    ，既已驗畢用罄滅失，自不另諭知沒收；另扣案之斜口吸管
    1 支、黑色小布包1 個、行動電話3 支（序號為
    000000000000000 、000000000000 000、000000000000000
    號，內含SIM 卡0000000000、00000000 00 、0000000000號
    ）、電子秤1 台，尚難證明與本案有關，欠缺沒收之依據，
    爰均不宣告沒收，併此敘明。
據上論斷，應依刑事訴訟法第299 條第1 項前段，毒品危害防制
條例第4 條第3 項、第17條第2 項、第19條第1 項、刑法第11條
、第38條第1項第1款，判決如主文。
本案經檢察官鄭靜筠到庭執行職務。
中    華    民    國  100     年    2     月    23    日
                  刑事第十一庭  審判長法  官  李代昌
                                      法  官  林韋岑
                                      法  官  鄭  瑋
以上正本證明與原本無異。
如不服本判決，應於判決送達後10日內，向本院提出上訴狀。
中    華    民    國  100     年    2     月    23    日
                                書記官  蔡佩珊
附錄論罪科刑法條：
毒品危害防制條例第4條
製造、運輸、販賣第一級毒品者，處死刑或無期徒刑；處無期徒
刑者，得併科新臺幣 2 千萬元以下罰金。
製造、運輸、販賣第二級毒品者，處無期徒刑或 7 年以上有期
徒刑，得併科新臺幣 1 千萬元以下罰金。
製造、運輸、販賣第三級毒品者，處 5 年以上有期徒刑，得併
科新臺幣 7 百萬元以下罰金。
製造、運輸、販賣第四級毒品者，處 3 年以上 10 年以下有期
徒刑，得併科新臺幣 3 百萬元以下罰金。
製造、運輸、販賣專供製造或施用毒品之器具者，處 1 年以上
7 年以下有期徒刑，得併科新臺幣 1 百萬元以下罰金。
前五項之未遂犯罰之。